臺灣宜蘭地方法院刑事判決
111年度易字第204號
公  訴  人  臺灣宜蘭地方檢察署檢察官
被      告  林秀貞



上列被告因毀棄損壞案件，經檢察官曾尚琳聲請以簡易判決處刑
（111年度偵字第2455號），本院認不宜以簡易判決處刑（111年
度簡字第327號），改以通常程序審理，判決如下：
    主  文
本件公訴不受理。
    理  由
一、聲請簡易判決處刑意旨略以：被告林秀貞與告訴人劉正國為
    夫妻關係，因細故而發生爭執，竟基於毀棄損壞之犯意，於
    民國111年1月22日晚間10時40分許，騎乘車牌號碼000-0000
    號普通重型機車前往宜蘭縣○○鎮○○街000巷00號前，持機車
    鑰匙刮損告訴人所有之車牌號碼000-0000號自用小客車之引
    擎蓋、左前方保險桿上下側，致令該自用小客車之引擎蓋、
    左前方保險桿上下側刮傷而不堪使用，足以生損害於告訴人
    。因認被告涉犯刑法第354條之毀損器物罪嫌等語。
二、按告訴乃論之罪，告訴人於第一審辯論終結前得撤回其告訴
    ；又起訴之程序違背規定者，應諭知不受理之判決，並得不
    經言詞辯論為之，刑事訴訟法第238條第1項、第303條第1 
    款、第307條分別定有明文。復按刑事訴訟法第303條第3款
    規定中所謂「告訴經撤回」，係指檢察官根據合法之告訴而
    起訴，於訴訟繫屬後，法院審理中撤回告訴者而言，並不包
    括檢察官提出起訴書於法院前業已撤回告訴之情形在內；於
    檢察官偵查終結後、法院訴訟繫屬前，告訴人遞狀撤回告訴
    ，此際該公訴本身欠缺告訴之訴訟條件，公訴並不合法，應
    依同法第303條第1款「起訴之程序違背規定」之規定，判決
    不受理（最高法院82年度台非字第380號判決意旨、臺灣高
    等法院89年庭長法律問題研討會研討結果可資參照）。
三、經查，本件檢察官係於111年4月13日偵查終結而聲請簡易判
    決處刑，並於111年5月6日繫屬於本院，此有聲請簡易判決
    處刑書及臺灣宜蘭地方檢察署111年5月5日宜檢嘉孝111偵24
    55字第1119007853號函暨該函上之本院收文戳章各1份存卷
    可考，又聲請簡易判決處刑書認被告係犯刑法第354條之毀
    損器物罪，依同法第357條之規定，須告訴乃論。茲據告訴
    人與被告達成和解，並於本案繫屬於本院前之111年4月29日
    具狀撤回本件告訴，有聲請撤回告訴狀1紙在卷可稽，揆諸
    前揭說明，本件起訴之程序自屬違背規定，爰不經言詞辯論
    ，逕為諭知不受理之判決。
據上論斷，應依刑事訴訟法第452條、第303條第1款、第307條，
判決如主文。
中　　華　　民　　國　　111 　年　　5 　　月　　18　　日
                  刑事第二庭  法  官  劉致欽 
以上正本證明與原本無異。
如不服本判決，應於收受送達後20日內向本院提出上訴書狀，並
應敘述具體理由。其未敘述上訴理由者，應於上訴期間屆滿後20
日內向本院補提理由書（均須按他造當事人之人數附繕本）「切
勿逕送上級法院」。
                              書記官  魏翊洳
中　　華　　民　　國　　111 　年　　5 　　月　　18　　日